臺灣基隆地方法院小額民事判決　　　　96年度基小字第3882號
原　　　告　習技實業股份有限公司
法定代理人　丙○○
訴訟代理人　甲○○
被　　　告　乙○○
　　　　　　　　　　（
上列當事人間請求給付貨款事件，本院於中華民國96年12月５日
辯論終結，茲判決如下：
    主  文
原告之訴駁回。
訴訟費用新台幣壹仟元由原告負擔。
    事實及理由要領
一、原告起訴主張：被告於民國82年10月25日以分期付款（包括
    頭期款）方式向原告購買ALE/IN-AMERICA語言系統一套（下
    稱系爭貨品），約定總價金為新臺幣（下同）44,440元，分
    24期攤還，頭期款3,500.元於交付買賣標的時給付，餘款應
    分別自82年12月５日起按月各給付1,780.元，最後１期繳款
    日為84年10月５日。詎被告於繳納第１期款項後，竟未依約
    繳納剩餘款項，被告迄今仍未給付，依兩造所定約定條款第
    ５條之約定，被告即喪失分期付款之權利，並應一次付清分
    期付款餘額及法定遲延利息。迭經原告催討，被告均置之不
    理等情，為此依約（買賣契約）提起本件訴訟，請求判命被
    告如數給付，其中之本金40,940元並應自起訴狀繕本（即支
    付命令）送達之翌日（即96年11月７日）起按年息５％計付
    利息，至清償日為止。
二、被告則以：伊係到原告公司應徵工作，原告公司的業務員告
    知伊必須加入會員並使用教材，並向伊表示伊填寫的只是報
    名表，是以伊顯係遭原告公司詐騙，始簽下訂購單及本票；
    縱該契約有效，然原告所請求者，乃商人所供給商品之代價
    ，依民法第0127條第８款之規定，其消滅時效期間為２年，
    原告始終怠於行使權利，迄於96年10月22日始向法院聲請核
    發支付命令，顯已罹於時效，被告自得拒絕付款等語，資為
    抗辯。
三、查原告主張：被告於82年10月25日向其訂購語言學習商品，
    尚有共40,940元迄未清償等事實，業據其提出「訂購單」（
    影本附卷，原本發還）１件為證，而被告對訂購單及本票上
    之簽名、印鑑皆不否認其為真正，該部分事實自堪信為真實
    。又「左列各款請求權，因二年間不行使而消滅：八、商人
    、製造人、手工業人所供給之商品及產物之代價。」、「消
    滅時效，自請求權可行使時起算。」民法第0127條第８款、
    第0128條前段分別定有明文。本件原告所請求者，為其出售
    系爭貨品予被告之價金，此觀原告所提之「訂購單」記載自
    明，故其性質應屬「商人所供給之商品之代價」，當無疑義
    ，參諸前開規定，其請求權自應適用２年之短期消滅時效；
    至原告主張：本件請求權時效應該是15年云云，自不可採。
    經查：原告請求之系爭價款，依約定本應於82年12月５日起
    各繳納1,780.元，最後１期繳款日為84年10月５日。準此，
    原告之系爭價金請求權，其中第２期款項部分應於84年12月
    ５日完成消滅時效，最後１期款項部分則於86年10月５日完
    成消滅時效，原告遲至96年10月22日始提起本件訴訟（原告
    聲請對被告核發支付命令，經被告聲明異議而視為起訴），
    其請求權顯已罹於時效而消滅，被告援用時效抗辯，拒絕給
    付價金，自屬有據。
四、綜上所述，原告依據買賣契約關係，請求被告給付40,940元
    及自支付命令送達翌日起至清償日止按年息５％計算之利息
    ，自無依據，應不准許。本件結論已明，兩造其餘攻擊防禦
    方法及舉證，已與結論無關，故不再一一論究，併予敘明。
五、訴訟費用（即裁判費）1,000.元，依民事訴訟法第78條規定
    ，應由敗訴之原告負擔。
六、據上論結，本件原告之訴為無理由，依民事訴訟法第78條，
    判決如主文。
中　　華　　民　　國　　96　　年　　12　　月　　12　　日
                  基隆簡易庭法　    官　林金發
以上正本係照原本作成。
對於本件判決如有不服，應於收受送達後20日內向本院提出上訴
書狀，上訴於本院合議庭，並按他造當事人之人數附具繕本。
當事人之上訴，非以判決違背法令為理由不得為之，上訴狀應記
載上訴理由，表明下列各款事項：
(一)原判決所違背之法令及其具體內容。
(二)依訴訟資料可認為原判決有違背法令之具體事實。
中　　華　　民　　國　　96　　年　　12　　月　　12　　日
                            法院書記官　陳錦進
